【裁判字號】    90,上易,142
【裁判日期】    900612
【裁判案由】    竊盜
【裁判全文】
臺灣高等法院花蓮分院刑事判決                九十年度上易字第一四二號
    上訴人即被告  甲○○
右列上訴人即被告因竊盜案件，不服臺灣花蓮地方法院八十八年度易字第四一六號九
十年三月三十日第一審判決，（起訴案：號八十八年度偵續字第十七號），提起上訴
，本院判決如左︰
    主  文
上訴駁回。
甲○○緩刑貳年。
    事  實
一甲○○意圖為自己不法之所有，於民國( 下同 )八十八年一月三十一日下午一時許
  ，僱用不知情之蕭國鎗（業經臺灣花蓮地方法院檢察署檢察官另以八十八年度偵續
  字第十七號為不起訴處分確定），駕駛車號ＨＵ─五四○五號自用小貨車，攜帶甲
  ○○所有、客觀上足對人之生命、身體、安全構成威脅而具有危險性之鐮刀乙支，
  至花蓮縣鳳林鎮○○路一三九號旁之檳榔園（業由乙○○向地主承購其上作物所產
  檳榔）內，甲○○旋持前揭鐮刀一把下手竊割檳榔共計約一千五百粒，置於前開自
  用小貨車後載貨箱內，尚未離去，即為相鄰檳榔園園主鄧吳添發現，並通知乙○○
  前來察看及報警處理，從而循線查獲上情，並扣得前開鐮刀乙支。
二案經花蓮縣警察局鳳林分局報請台灣花蓮地方法院檢察署檢察官偵查起訴。
    理  由
一訊據上訴人即被告甲○○矢口否認有為前開竊盜犯行，辯稱：伊是徵得綽號「阿龍
  」男子同意，欲至鄧吳添之檳榔園內割取檳榔，因不知鄧吳添檳榔園與他人檳榔園
  之界址，才會越界割取業由乙○○承買地上作物之檳榔園內檳榔，伊並未有意去偷
  檳榔，純係誤割他人檳榔云云，惟查，右揭犯罪事實，業據告訴人乙○○指訴綦詳
  ，且花蓮縣鳳林鎮○○路一三九號旁之檳榔園業由乙○○向地主承購其上作物所產
  檳榔，亦據其提出契約書一份存卷可按。另案發時，鄧吳添所有檳榔園與告訴人乙
  ○○所承包之檳榔園間，於沿界址所在相鄰兩排檳榔樹離地約一百五十公分高位置
  ，均分別以紅漆繪有橫向與直向兩種不同標誌，此有花蓮縣警察局鳳林分局鳳林派
  出所警員於案發當日至現場所拍攝之照片四張在卷可稽，並據公訴人到場履勘無訛
  ，製有勘驗筆錄一份可憑。而被告於案發當日係以「Ｚ」字型割取方式，由北往南
  ，逐列割取檳榔，此亦據原審至現場勘驗屬實，且繪有現場圖一份在卷可考，依被
  告於原審時所自承：「我任割檳榔的業務已有兩、三年了，一般檳榔園都是以水溝
  及噴漆作為界址，我承包過的也有以噴漆作為界址。」（見原審九十年三月二十七
  日審判筆錄）等語，顯見被告對於割取檳榔業務以及如何確認割取位置等各項細節
  知之甚稔，而以其「Ｚ」字型割取方式，既反覆經過前揭彼此相鄰繪有直橫噴漆之
  兩排檳榔樹，當無不知其業已越界割取檳榔之理，自應心生警惕，謹慎只於其業已
  獲授權之檳榔園內割取檳榔，乃其不此之圖，猶執意越過該界址割取檳榔，苟謂被
  告無不法所有意圖，其誰能信？是被告所辯其係誤割云云，無非事後卸責之詞，委
  無足採。此外，復有鐮刀乙支扣案及贓證物品認領保管收據一份附卷足資佐證。綜
  上所述，本件事證明確，被告甲○○犯行洵堪認定，應予依法論科。
二查鐮刀係客觀上足對人之生命、身體、安全構成威脅之器械，屬具有危險性之兇器
  無疑。核被告甲○○所為，係犯刑法第三百二十一條第一項第三款之攜帶兇器竊盜
  罪。原審因依上開法條及罰金罰鍰提高標準條例第二條等規定再審酌被告甲○○前
  無犯罪前科紀錄，此有台灣高等法院被告全國前案紀錄表乙紙附卷足參，素行尚稱
  良好，並審酌其犯罪動機、目的、手段、竊得財物非鉅，所生危害輕微暨其犯罪後
  態度等一切情狀，量處被告有期徒刑六月併諭知易科罰金之折算標準，另明本案
  應適用修正後之刑法第四十一條第一項前段規定，對被告諭知易科罰金之折算標準
  ，及明扣案之鐮刀一支為被告所有，並為供被告犯罪所用之物，依法宣告沒收。
  認事用法，尚無不合，被告之上訴意旨否認竊盜，核無理由，應予駁回。末查被告
  未曾受有期徒刑以上刑之宣告，有被告前科紀錄調查表附卷可稽，本件被告所竊取
  之檳榔價值不高，於本院又與告訴人達成民事賠償和解，有和解書附卷可稽，已知
  悔改，經此審判，當知警惕而無再犯之虞，本院認所宣告之徒刑以暫不執行為適當
  ，爰併予宣告緩刑二年，以勵自新。
據上論斷，應依刑事訴訟法第三百六十八條、刑法第七十四條第一款，判決如主文。
本案經檢察官邱雲昌到庭執行職務。
中      華      民      國     九十     年      六      月    十二      日
                                 審判長法官  吳  鴻  章
                                       法官  張  健  河
                                       法官  黃  永  祥
右正本證明與原本無異。
本件不得上訴。
                                     書記官  吳  家  瑩
中      華      民      國     九十     年      六      月    十二      日
附錄本判決論罪之法律條文：
刑法第三百二十一條第一項第三款：
犯竊盜罪而有左列情形之一者，處六月以上五年以下有期徒刑：
一、於夜間侵入住宅或有人居住之建築物、船艦或隱匿其內而犯之者。
二、毀越門扇、牆垣或其他安全設備而犯之者。
三、攜帶兇器而犯之者。
四、結夥三人以上而犯之者。
五、乘火災、水災或其他災害之際而犯之者。
六、在車站或埠頭而犯之者。
前項之未遂犯罰之。


司法院資訊處製作；財團法人民間司法改革基金會備份。
